臺灣臺北地方法院民事判決
111年度建字第121號
原      告  優築工程有限公司

法定代理人  毛姿懿  
訴訟代理人  段思妤律師
被      告  三協建築開發有限公司

法定代理人  陳柏竹  

上列當事人間請求給付工程款等事件，本院於民國111年7月28日
言詞辯論終結，判決如下：
    主  文
一、被告應給付原告新臺幣柒拾萬元，及自民國一一一年六月二
    十五日起至清償日止，按週年利率百分之五計算之利息。
二、訴訟費用由被告負擔。
三、本判決第一項於原告以新臺幣貳拾參萬肆仟元為被告供擔保
    後，得假執行。但被告如以新臺幣柒拾萬元為原告預供擔保
    ，得免為假執行。
    事實及理由
壹、程序事項：
一、按訴狀送達後，原告不得將原訴變更或追加他訴。但有下列
    各款情形之一者，不在此限：二、請求之基礎事實同一者。
    民事訴訟法第255條第1項第2款定有明文。本件原告起訴時
　　訴之聲明原為：被告劉家汝應給付原告新臺幣（下同）70萬
    元，及自起訴狀繕本送達之翌日起至清償日止，按週年利率
    5%計算之利息（見本院卷第9頁），嗣具狀追加三協建築開
    發有限公司為被告（本院收文日：民國111年3月28日，見本
    院卷第29頁），三協建築開發有限公司係與原告、劉家汝共
    同簽訂裝修工程協議書（下稱系爭契約），約定劉家汝為委
    託人（即甲方），原告為受託人（即乙方），三協建築開發
    有限公司為工程款支付人（即丙方），經核係屬請求之基礎
    事實同一，揆諸前開規定，並無不合，應予准許。
二、次按原告於判決確定前，得撤回訴之全部或一部，民事訴訟
    法第262條第1項定有明文。查原告具狀撤回對被告劉家汝起
    訴（本院收文日：111年3月30日，見本院卷第33頁），核與
    前揭規定相符，應予准許。
貳、實體事項：
一、原告起訴主張：原告、劉家汝及被告於110年6月、7月1日間
    訂立系爭契約，約定由原告承攬位於「源力時代」編號B3棟
    5樓之裝潢工程，裝修總價70萬元，議定裝修款應由被告支
    付，詎原告於110年7月15日進場施作工程後，被告不但未依
    系爭契約第3條第1項給付裝修總價金50%，甚至原告於110年
    9月17日依約裝修完成後，被告仍未支付任何款項，經原告
    以存證信函催告後，被告迄今仍未給付，爰依民法第490條
    第1項、第268條之規定及系爭契約提起本件訴訟等語。並聲
    明：㈠被告應給付原告70萬元，及自起訴狀繕本送達之翌日
    起至清償日止，按週年利率5%計算之利息。㈡願供擔保，請
    准宣告假執行。
二、被告經合法通知，未於言詞辯論期日到場，亦未提出書狀作
    何聲明或陳述。
三、經查：
  ㈠按稱承攬者，謂當事人約定，一方為他方完成一定之工作，
    他方俟工作完成，給付報酬之契約。約定由承攬人供給材料
    者，其材料之價額，推定為報酬之一部；按報酬應於工作交
    付時給付之，無須交付者，應於工作完成時給付之，民法第
    490條、第505條第1項分別定有明文。本件原告主張上開事
    實，業據其提出系爭契約及存證信函等在卷可稽（分見本院
    卷第15-19頁），核與原告所述相符，且被告已於相當時期
    受合法之通知，而未於言詞辯論期日到場爭執，復未提出書
    狀作何有利於己之聲明或陳述，以供本院審酌，依民事訴訟
    法第280條第3項準用第1項規定，應視同自認，基此，堪信
    原告之主張為真實。
　㈡次按給付無確定期限者，債務人於債權人得請求給付時，經
    其催告而未為給付，自受催告時起，負遲延責任。其經債權
    人起訴而送達訴狀，或依督促程序送達支付命令，或為其他
    相類之行為者，與催告有同一之效力；遲延之債務，以支付
    金錢為標的者，債權人得請求依法定利率計算之遲延利息；
    應付利息之債務，其利率未經約定，亦無法律可據者，週年
    利率為百分之五，民法第229條第2項、第233條第1項及第20
    3條分別定有明文。是本件原告請求自言詞辯論筆錄送達被
    告法定代理人陳柏竹翌日即111年6月25日起（見本院卷第79
    頁）至清償日止，按週年利率5%計算之遲延利息，要屬合法
    有據。
四、綜上所述，本件原告依民法第490條、第505條第1項規定及
    系爭契約，請求被告給付70萬元，及自111年6月25日起至清
    償日止，按週年利率5%計算之遲延利息，為有理由，應予准
    許。
五、本件事證已臻明確，兩造其餘攻擊防禦方法及所提證據，經
    本院斟酌後，認均不足以影響本判決之結果，自無逐一詳予
    論駁之必要，併此敘明。
六、原告陳明願供擔保聲請宣告假執行，核無不合，爰酌定相當
    擔保金額，予以准許，並依同法第392條第2項規定，依職權
    酌定相當之擔保金額，宣告被告為原告預供擔保後，得免為
    假執行。
七、訴訟費用負擔之依據：民事訴訟法第78條。
中　　華　　民　　國　　111 　年　　8 　　月　　4　　日
                  民事工程法庭    法　官　何佳蓉
以上正本係照原本作成。
如對本判決上訴，須於判決送達後20日內向本院提出上訴狀。如
委任律師提起上訴者，應一併繳納上訴審裁判費。　　　　　　
中　　華　　民　　國　　111 　年　　8 　　月　　4 　　日
                                  書記官　陳立俐